---
title: "R Notebook"
output:Lastovetsky_CDA_HW_bonus
---


```{r}
library(foreign)
library(dplyr)
library(ggplot2)
library(mfx)
library(glm.predict)
library(sandwich)
library(stargazer)
library(msm)
```
Задание 1
```{r}
df <- read.csv(file.choose())
df$prog <- as.factor(df$prog)
```
Переменную prog необходимо представить как факторную, потому что содержательно она интерпретируется скорее как номинальная (the type of program in which the students were enrolled)

```{r}
hist(df$num_awards)

```
Распределение внешне очень похоже на экспоненциальное.
```{r}
ggplot(df, aes(num_awards, fill = prog)) +
  geom_histogram(binwidth=.5, position="dodge")
```



Да, существует очевидная специфика распределния в зависимости от программы. Так, к примеру, для первой программы значения не превосходят 1, для второй группы - не превосходят 6, для третьей - не превосходят 2; тем не менее, для каждой из групп распределения все еще похожи на экспоненциальные с различными параметрами. 

Задание 2. 
Для оценивания Пуассона: 
1. Отклик в нашей модели является counts, так как содержательно представляет из себя the number of awards earned by students at a high school in a year.
2. Отклик в нашей модели целочисленный и неотрицательный. 
3. На данный момент мы предполагаем, что распределение в целом отвечает требованиям распределения Пуассона с низким значением лямбды, и, также, предполагаем, что среднее и вариация в модели равны друг другу. Это наиболее мощное допущение, которое мы будем тестировать в дальнейшем (я надеюсь)
4. Предикторы факторные или непрерывные. 
5. Предикторы потенциально независимы между собой. 

Нам кажется, что нет оснований для оценки линейной модели. Нет оснований предполагать, что отклик связан с предикторами линейно; кроме того, отклик не является непрерывным и вряд ли разумно аппроксимировать его к непрерывному. 

Задание 3. 

```{r}
null.poisson <- glm(num_awards ~ 1, family="poisson", data=df)
summary(null.poisson)
lambda_null <- exp(null.poisson$coefficients)
lambda_null
```
Параметр равен 0.63. Интерпретация состоит в том, можем ли мы представить, что log(lambda) = beta_0; иначе говоря, оценка гвоорит о том, что в предположении о пуассоновском распределении модели в ней среднее равно вариации и равно 0.63. 

```{r}
pchisq(null.poisson$deviance, df=null.poisson$df.residual, lower.tail=FALSE)
```
H_0: модель задана корректно, т.е. нет значимых расхождений между предсказанными на основе распределения Пуассона и наблюдаемыми значениями зависимой переменной
Так как значение p_val < 0.05, наблюдаемое распределение не совпадает с ожидаемым распределением. 

Задание 4. 

4.1. $\hat\lambda = \exp(\hat\beta_0 + \hat\beta_1x_1 + \hat\beta_2x_2 \hat\beta_3x_3)$
Где $\hat\lambda$ - оценка параметра $\lambda$, $\hat\beta_i$ - оценка i-ого коэффициента, $x_1$ - math, $x_2$ - prog2, $x_3$ - prog3

4.2. 
```{r}

m1.poisson <- glm(num_awards ~  math + prog, family="poisson", data=df)
summary(m1.poisson)
lambda_m1 <- exp(sum(m1.poisson$coefficients * 
                       c(1, mean(df$math), 1, 1)))
lambda_m1
```
$\lambda = 0.9045813$
4.3.

```{r}
pchisq(m1.poisson$deviance, df=m1.poisson$df.residual, lower.tail=FALSE)

```
H_0: модель задана корректно, т.е. нет значимых расхождений между предсказанными на основе распределения Пуассона и наблюдаемыми значениями зависимой переменной
Так как значение p_val > 0.05, наблюдаемое распределение совпадает с ожидаемым распределением.
Мы можем допустить отсутствие значимых расхождений между данными и моделью. 
4.4.


```{r}
df$phat <- predict(m1.poisson, type="response")
hist0 <- function(...,col='skyblue',border=T) hist(...,col=col,border=border) 
hist2 <- function(var1, var2,name1='',name2='',
              breaks = min(max(length(var1), length(var2)),20), 
              main0 = "", alpha0 = 0.5,grey=0,border=F,...) {    

library(scales)
  colh <- c(rgb(0, 1, 0, alpha0), rgb(1, 0, 0, alpha0))
  if(grey) colh <- c(alpha(grey(0.1,alpha0)), alpha(grey(0.9,alpha0)))

  max0 = max(var1, var2)
  min0 = min(var1, var2)

  den1_max <- hist(var1, breaks = breaks, plot = F)$density %>% max
  den2_max <- hist(var2, breaks = breaks, plot = F)$density %>% max
  den_max <- max(den2_max, den1_max)*1.2
  var1 %>% hist0(xlim = c(min0 , max0) , breaks = breaks,
                 freq = F, col = colh[1], ylim = c(0, den_max), main = main0,border=border,...)
  var2 %>% hist0(xlim = c(min0 , max0),  breaks = breaks,
                 freq = F, col = colh[2], ylim = c(0, den_max), add = T,border=border,...)
  legend(min0,den_max, legend = c(
    ifelse(nchar(name1)==0,substitute(var1) %>% deparse,name1),
    ifelse(nchar(name2)==0,substitute(var2) %>% deparse,name2),
    "Overlap"), fill = c('white','white', colh[1]), bty = "n", cex=1,ncol=3)

  legend(min0,den_max, legend = c(
    ifelse(nchar(name1)==0,substitute(var1) %>% deparse,name1),
    ifelse(nchar(name2)==0,substitute(var2) %>% deparse,name2),
    "Overlap"), fill = c(colh, colh[2]), bty = "n", cex=1,ncol=3) }
hist2(df$num_awards,df$phat,breaks = 10)

```
Расхождения выглядят не слишком большими, в основном модель не улавливает "выбросы". 
4.5. 
```{r}
summary(m1.poisson)
```
Все оценки значимы кроме prog3

```{r}
exp(m1.poisson$coefficients)
```
При росте math на 1 в среднем num_awards растёт на примерно 7 процентов при прочих равных. 
У студентов prog_2 среднее число num_awards выше чем у студентов prog_1 примерно на 195% при прочих равных. 
У студентов prog_3 среднее число num_awards выше чем у студентов prog_1 примерно на 44.7% при прочих равных. 
У студентов prog_1 среднее ожидаемое число num_awards примерно равно 0 при равенстве math нулю. 

4.6. 

```{r}
cov.m1 <- vcovHC(m1.poisson, type="HC0")
std.err <- sqrt(diag(cov.m1))
r.est <- cbind(Estimate= coef(m1.poisson), "Robust SE" = std.err,
"Pr(>|z|)" = 2 * pnorm(abs(coef(m1.poisson)/std.err), lower.tail=FALSE),
LL = coef(m1.poisson) - 1.96 * std.err,
UL = coef(m1.poisson) + 1.96 * std.err)
s <- deltamethod(list(~ exp(x1), ~ exp(x2), ~ exp(x3), ~ exp(x4)), 
                                                coef(m1.poisson), cov.m1)

## exponentiate old estimates dropping the p values
rexp.est <- exp(r.est[, -3])
## replace SEs with estimates for exponentiated coefficients
rexp.est[, "Robust SE"] <- s

rexp.est
```
Процентное изменение incident rate для num_awards составляет 7% для каждого повышения math на 1. 

4.7. 

```{r}
dc(m1.poisson, 
   values1 = c(1, mean(df$math), 0, 0), 
   values2 = c(1, mean(df$math), 1, 0)
)
```

В среднем у студентов prog2 отклик ниже на 0.41, чем у студентов prog1, при прочих равных. Разница статистически значима, так как 0 не входит в доверительный интервал. 

4.8. 
```{r}
df <- df[with(df, order(prog, math)), ]
ggplot(df, aes(x = math, y = phat, colour = prog)) +
  geom_point(aes(y = num_awards), alpha=.5, position=position_jitter(h=.2)) +
  geom_line(size = 1) +
  labs(x = "Math Score", y = "Expected number of awards")
```
Визуально видны значительные отклонения прогнозируемых значений от фактических, к примеру, для второй программы. 

Задание 5. 

Нужно понять, насколько действительно мы можем предполагать равенство среднего и дисперсии. 


```{r}
mean(df$num_awards)
var(df$num_awards)
var(df$num_awards)/mean(df$num_awards)

```
Мы вряд ли можем предполагать такого равенства, т.к. дисперсия больше среднего на 76 процентов, это явный overdispersion. Переоценим отрицательную биномиальную модель:

```{r}
nb.model <- glm.nb(num_awards ~  math + prog, data=df)
summary(nb.model)

negbinirr(num_awards ~  math + prog, data=df)

```

При росте math на 1 в среднем num_awards растёт на примерно 7 процентов при прочих равных. 
У студентов prog_2 среднее число num_awards выше чем у студентов prog_1 примерно на 193% при прочих равных. 
У студентов prog_3 среднее число num_awards выше чем у студентов prog_1 примерно на 44.3% при прочих равных. 
Оценка коэффициента при Prog3 не значима. 

Задание 6.

1. Изучение частоты покупки ёлок индивидами в течение года в зависимости от семейного положения. Значение близко к 1, мы можем предполагать близость дисперсии к среднему. 

2. Изучение частоты посещения гражданами старше 75 лет больниц в течение года в зависимости от гендера. Значение высокое, мы вряд ли можем предполагать близость дисперсии и среднего. 
