---
title: "ФА по Украине"
output: html_notebook
---

Для анализа я решил выбрать Украину. Сбор данных проводился в 2011 году, за три года до событий на Майдане, так что взгляды украинцев на демократию в этот период представляют определенный исследовательский интерес. Предварительно выдвину гипотезу о том, что взгляды на демократию отличаются между условно правым, более лояльным правительству Януковича крылом, и более радикальным-левым. 

```{r}
install.packages("foreign")
install.packages("psych")
install.packages("GGally")
install.packages("GPArotation")
install.packages("nFactors")
install.packages("openxlsx")
```
```{r}
library(foreign)
library(psych)
library(GGally)
library(GPArotation)
library(nFactors)
library(openxlsx)
```
```{r}
id <- "1MeHF94Os5ARxtALP091LtVfIV8B9wIBC"
df <- read.xlsx(sprintf("https://docs.google.com/uc?id=%s&export=download", id))
df <- na.omit(df)

View(df)
```
Для начала опишем данные:

V131: Democracy: Governments tax the rich and subsidize the poor.	

V132: Democracy: Religious authorities interpret the laws.

V133: Democracy: People choose their leaders in free elections.	

V134: Democracy: People receive state aid for unemployment.	

V135: Democracy: The army takes over when government is incompetent.

V136: Democracy: Civil rights protect people’s liberty against oppression.

V137: Democracy: The state makes people's incomes equal	

V138: Democracy: People obey their rulers	

V139: Democracy: Women have the same rights as men.

Теперь исследуем применимость факторного анализа
```{r}
corr <- cor(df)
corr
ggcorr(data = df, label = T)
KMO(df)
```
V138 очень выбивается из корреляционной матрицы и, скорее всего, будет очень лишней в факторном анализе. 


Kaiser-Meyer-Olkin factor adequacy
Call: KMO(r = df)
Overall MSA =  0.81
MSA for each item = 
V131 V132 V133 V134 V135 V136 V137 V138 V139 
0.86 0.57 0.83 0.85 0.57 0.83 0.83 0.68 0.86 

Общий KMO очень высокий, все частные выше 0,5. Следовательно, факторный анализ применим!




```{r}
VSS.scree(corr)
```

График каменистой осыпи предполагает два фактора. 

```{r}
eigen <- eigen(cor(df))
p <- parallel(var = ncol(df), subject = nrow(df), rep=1000)$eigen$mevpea
screeplot <- nScree(x = eigen$values, aparallel = p)
plotnScree(screeplot)
```
Параллельный анализ (или как он правильно называется) также предполагает 2 фактора. 

Перейдем к самому EFA:
```{r}
efa1 <- fa(r = corr, nfactors = 2, fm = "pa", rotate = "varimax")
efa1
```
Два фактора объяснили нам всего 37 процентов вариации суммарно, что немного грустно...

```{r}
efa2 <- fa(r = corr, nfactors = 2, fm = "pa", rotate = "oblimin")
efa2
```

The root mean square of the residuals (RMSR) is  0.03 
The df corrected root mean square of the residuals is  0.04

RSMR < 0.08, так что модель неплохо подогнана!

Однако, в большей части вопросов u^2 стабильно больше h^2. 

Если все же признавать эффективным наш факторный анализ, несмотря на вышеупомянутые ограничения, то можно попробовать признать факторами идеологические предпочтения условно более лояльного и условно более леволиберального крыла, что связано с характером задаваемых вопросов.  

Так, первый фактор имеет большие доли вопросов 133 и 136, которые очевидно связаны с либеральными пониманиями демократии (это вопросы о свободных выборах и гражданских правах). 

Второй фактор имеет большие доли вопросов 132 и 135, связанные с более правым и консервативным пониманием демократии (это вопросы о роли религиозных лидеров и армии).