---
title: "Ластовецкий_ДЗ3"
author: "Ластовецкий"
date: "20/06/2021"
output:
  html_document:
    df_print: paged

lang: ru-RU
---

```{r setup, include=FALSE}
#install.packages("foreign") 
#install.packages("psych") 
#install.packages("GGally")
#install.packages("GPArotation") 
#install.packages("nFactors")
#install.packages("lavaan") 
#install.packages("semTools") 
#install.packages("semPlot")
#install.packages("openxlsx")
#install.packages("pander")
```
```{r, include=FALSE}
library(foreign)
library(psych)
library(GGally)
library(GPArotation)
library(nFactors)
library(lavaan)
library(semTools)
library(semPlot)
library(openxlsx)
library(pander)
```
```{r, include=FALSE}
id <- "180OamTFpLLoR8OiffNe55Em4g0cxEGaA"
df <- read.xlsx(sprintf("https://docs.google.com/uc?id=%s&export=download", id))
df <- na.omit(df)
df1 <- subset(df, select = c(`V131:.Democracy:.Governments.tax.the.rich.and.subsidize.the.poor.`, `V132:.Democracy:.Religious.authorities.interpret.the.laws.`, `V133:.Democracy:.People.choose.their.leaders.in.free.elections.`, `V134:.Democracy:.People.receive.state.aid.for.unemployment.`,  `V135:.Democracy:.The.army.takes.over.when.government.is.incompetent.`, `V136:.Democracy:.Civil.rights.protect.people’s.liberty.against.oppression.`, `V137:.Democracy:.The.state.makes.people's.incomes.equal`, `V138:.Democracy:.People.obey.their.rulers`, `V139:.Democracy:.Women.have.the.same.rights.as.men.`))
colnames(df1) <- c("V131", "V132", "V133", "V134", "V135", "V136", "V137", "V138", "V139")
View(df1)
kmo <- KMO(df1)
```
# Задание 1
Для анализа я выбрал данные по Казахстану. Исследование там проводилось в 2011 году, когда страна управлялась еще Нурсултаном Назарбаевым, который традиционно придерживался сложной конфигурации западного и восточного в политике. Мы предполагаем, что способа интерпретации демократии также будет два - более западный и более восточный, латентными факторами будут соответствующие понимания политических институтов. 
Для начала проверим применимость факторного анализа с помощью критерия Кайзера-Майера-Олкина. Значение критерия равно `r kmo$MSA` , что в целом абсолютно приемлемо и делает факторный анализ возможным. 

Посмотрим на предполагаемое число факторов:

```{r, echo=FALSE}
ggcorr(df1, nbreaks = 5, label = T, size = 4, hjust = 0.9)
corr <- cor(df1)
VSS.scree(corr)
```

Cудя по графику, фактора два. Посмотрим на параллельный анализ:

```{r, echo = FALSE}
eigen <- eigen(corr) 
p <- parallel(var = ncol(df1), subject = nrow(df1), rep = 1000)$eigen$mevpea
screeplot <- nScree(x=eigen$values, aparallel = p)
plotnScree(screeplot) 
```


Параллельный анализ также предполагает два фактора. 
Hазведывательный факторный анализ:

```{r, echo = FALSE}
efa1 <- fa(r = corr, nfactors = 2, fm = "pa", rotate = "varimax") # pa - principal factor FA
efa1
print(efa1$loadings, cutoff=0.3)
```

Разведывательный ФА подтверждает гипотезу о двух факторах. RSMR = 0.04, что меньше 0.08, т.е. модель хорошо подогнана. Обхясненная вариация равна 0.4. Это не лучшие показатели, возможно, что из модели следует изъять ряд вопросов. 




# Задание 2. 

Я все еще предполагаю наличие двух факторов. Однако, наибольшим весом в первом факторе обладают 133, 137, 136 и 139 вопросы, во втором 132 и 135. Таким образом, мы можем использовать данные вопросы как наиболее маркирующие для ФА. 
```{r, echo = FALSE}
cfa1 <- 'west =~ V139 + V136 + V137 + V133
east =~ V132 + V135'

model1 <- cfa(cfa1, df1)
summary(model1, fit.measures = TRUE, standardized = TRUE)
```
 
Здесь результаты очень хорошие. P-value для Chi-sq равна 0, а это значит, что модель значима. Модель хорошо проходит CFI and TLI (0,96 and 0,93). RMSEA достаточно высокий ( 0.073), но это можно объяснить порядковым характером данных.  

С точки зрения интерпретации показателей: 

При росте СКО west и east на 1 показатели возрастают соответственно на:

 west                            
 
    V139 0.674
    
    V136 0.734
    
    V137 0.600
    
    V133 0.673
    
  east 
  
    V132 2.2
    
    V135 0.17 

Специфичности большей частью достаточно низкие:

 
   .V139 0.546
   .V136 0.461
   .V137 0.640
   .V133 0.548
   .V132 -3.826
   .V135 0.969

Исключением выступает вопрос 135. Это объяснимо характером вопроса и его изначальными низкими корреляциями.

# Задание 3

Взглянем на варианты модификации модели: 

```{r, echo=FALSE}
mepc <- modindices(model1, sort. = TRUE)
pander(mepc)
```

Наибольшие mi и epc у варианта V139   ~~   V136 . Протестируем модель в таком виде:

```{r, echo = FALSE}
cfa2 <- 'west =~ V139 + V136 + V137 + V133
east =~ V132 + V135
V139 ~~ V136'

model2 <- cfa(cfa2, df1)
summary(model2, fit.measures = TRUE, standardized = TRUE)
```

Подобная спецификация модели оказалась гораздо лучше по основным мерам качества. Выросли показатели CFI TLI (наша модель стала более значимой по сравнению с базовой), уменьшился RMSEA до 0,05, так что теперь наша модель стала более значимой с точки зрения статистических критериев. Общности у всех показателей, кроме 137, увеличились, а специфичности уменьшились. Так что спецификация модели с предположением об автокорреляции оказалась более статистически достоверной и у нас есть основания ее принять. 
           
```{r}
semPaths(model2, "std", rotation = 2, colFactor = 0, sizeMan = 20, sizeMan2 = 10, sizeLat = 15, edge.color = "red",
edge.label.cex = 1, esize = 1)
```


